臺灣士林地方法院民事裁定
111年度亡字第34號
聲  請  人  陳滋煌  
上列聲請人聲請宣告失蹤人康雅琴死亡事件，本院裁定如下：
    主  文
准對失蹤人康雅琴（女、民國0年0月00日生、身分證統一編號：
Z000000000號、籍設臺北市○○區○○路0段000巷00弄0號2樓）為宣
告死亡之公示催告。
該失蹤人應於本公示催告最後揭示於法院公告處、資訊網路及其
他適當處所之翌日起陸個月內，向本院陳報現尚生存，如不陳報
，本院將宣告其為死亡。
無論何人，凡知該失蹤人之生死者，均應於上開期間內，將其所
知之事實，陳報本院。
    理  由
一、本件聲請意旨略以：失蹤人康雅琴為聲請人陳滋煌之母，其
    於民國86年2月20日在大陸地區上海市病逝，但因康雅琴在
    大陸地區並無死亡資料，聲請人亦無其他資料證明康雅琴已
    死亡，爰依法聲請准對失蹤人康雅琴為死亡宣告等語。
二、按失蹤人失蹤滿7年後，法院得因利害關係人或檢察官之聲
    請，為死亡之宣告。失蹤人為80歲以上者，得於失蹤滿3年
    後，為死亡之宣告，民法第8條第1項、第2項分別定有明文
    。又宣告死亡之裁定，利害關係人或檢察官得聲請之。家事
    事件法第155條亦有明文。
三、經查，聲請人上開主張，業據聲請人到庭陳述綦詳，並有康
    雅琴之歷來戶籍資料、親屬系統表、上海福樂山庄股份有限
    公司壁葬證等可稽，已非無據。另本院依職權查詢失蹤人康
    雅琴之稅務電子閘門財產資料、全民健康保險投保紀錄、勞
    工保險投保紀錄、近5年之報稅紀錄、入出境紀錄、喪葬紀
    錄、社會局之收容紀錄、護照申請資料，均查無失蹤人康雅
    琴在臺灣地區仍有生存活動之相關資料，有入出境資訊連結
    作業查詢紀錄、勞保局WebIR查詢系統查詢紀錄、健保WebIR
    保險對象投保資料查詢紀錄、稅務電子閘門財產所得調件明
    細表、新北市政府社會局111年4月15日新北社助字第111068
    8342號函、臺北市殯葬管理處111年4月15日北市殯儀二字第
    1113004569號函、財政部臺北國稅局信義分局111年4年15日
    財北國稅信義綜所字第1112154504號函、外交部領事事務局
    111年4月15日領一字第1115109436號函附之護照資料卡、臺
    北市政府社會局111年4月18日北市社工字第1113060381號函
    、新北市政府殯葬管理處111年4月19日新北殯館字第111523
    4042號函等在卷足憑，並經本院核閱無誤，已非無據。自堪
    信失蹤人康雅琴於85年5月26日出境離臺後即已失蹤，迄今
    生死不明已逾3年，屆滿得為死亡宣告之法定期間等情為真
    正。故聲請人之聲請，洵屬有據，應予准許。
四、末按，法院准許宣告死亡之聲請者，應公示催告。公示催告
    ，應記載下列各款事項：失蹤人應於期間內陳報其生存，
    如不陳報，即應受死亡之宣告。凡知失蹤人之生死者，應
    於期間內將其所知陳報法院，家事事件法第156條規定甚明
    。又宣告死亡之公示催告應公告之；公告應揭示於法院公告
    處、資訊網路及其他適當處所，法院認為必要時，並得命登
    載於公報或新聞紙，或用其他方法公告之；陳報期間，自揭
    示之日起，應有6個月以上，但失蹤人滿百歲者，其陳報期
    間，得定為自揭示之日起2個月以上，亦有同法第156條第3
    項準用第130條第3項至第5項規定可參。本件既經准許對於
    失蹤人康雅琴為死亡宣告之公示催告，自應依照上揭規定，
    將本公示催告揭示於法院公告處及資訊網路，並定陳報期間
    為6個月，爰裁定如主文第2、3項所示。
五、依家事事件法第156 條，裁定如主文。
中　　華　　民　　國　　111 　年　　5 　　月　　16　　日
                  家事法庭法  官   林妙蓁
以上正本係照原本作成。  
如不服本裁定，應於送達後10日內向本院提出抗告狀。  
中　　華　　民　　國　　111 　年　　5 　　月　　16　　日
                          書記官   黃郁庭